# 关于增加注册资本的会计处理

提问人：cyk81 时间：2011-07-03 15:34:34
公司规定银行账户的处理汇率用月初汇率核算，现公司增加注册资本５０００万美元 在进行会计处理的时候跟同事产生分歧。 我认为应该是 借：银行存款　　　　５０００万当天汇率 贷：实收资本　　　　５０００万当天汇率 我同事认为 借:银行存款５０００万月初汇率 　财务费用 - 汇兑损益　　　差额 贷：实收资本　　　　　５０００当天汇率
个人觉得在做增资凭证时不应出现汇兑损益，特请教各位专业人士！

回答人：chenyiwei
如果银行存款确实是按月初汇率入账的，则你同事建议的处理方法是恰当的。但是，首先需要解决的问题是：在新准则下，仍然采用月初汇率作为初始计量时的记帐汇率是否恰当？因为在汇率波动幅度越来越大的情况下，月初汇率很可能已不再是交易发生日汇率的合理近似和模拟。

提问人：659761666 时间：2018-05-23 13:44:18
陈版，请教一下，所谓的交易发生日的含义是什么，认定的主要要件是什么？针对外币出资是指实际收到日期还是对方缴款日期，因为之前会有外币出资款项在外汇系统中滞留的情形（银行会开具取款通知书通知带材料去取款），那么这种情况下以哪个日期更符合要求（法律认定的缴款日与准则规定的交易发生日）。感谢陈版。

回答人：chenyiwei
应是实际收到日期。完成外汇核查也是出资的必经程序。